# 基金公司收益的分配

提问人：zhaixueqin1 时间：2018-03-30 13:49:39
陈版，您好。上市公司在搭基金架构，上市公司作为劣后级LP。在各个投资者收益分配的时候，优先级LP不想单纯取得固定收益，想和上市公司共同跟进项目。在收益约定的时候，只有上市公司实现收益的时候，才享有一定比例的回报。这种情况下，付给其他LP的收益，是不是就不是作为财务费用列示呢，而是应该作为利润分配呢

回答人：chenyiwei
因为优先级LP的本金在合并报表层面以及基金自身的报表中仍是作为负债列示的，因此优先级LP分享的超额收益仍属于财务费用。
依据：《企业会计准则第 37 号——金融工具列报（ 2014 年修订）》第二十一条：金融工具或其组成部分属于金融负债的，相关利息、股利(或股息)、利得或损失，以及赎回或再融资产生的利得或损失等，应当计入当期损益。

提问人：zhaixueqin1 时间：2018-03-30 22:50:21
陈版，那就是不管在协议怎么约定，只要在上市公司做为负债列示，LP的不管是固定的，还是超额的收益都是财务费用了，可否这么理解

回答人：chenyiwei
是的，除非在合并报表层面符合借款费用资本化条件。

提问人：zhaixueqin1 时间：2018-03-31 08:51:38
陈版，那在平时不约定收益分配，只有在基金退出的时候，才约定分配，并且收益分配金额和出资额没有必然关系，那分配给Lp的收益是不是可以做为利润分配呢

回答人：chenyiwei
会计上仍作为负债的利息处理。